Minutes et répertoires du notaire Armand Vital DUMAS, 19 novembre 1844 - 6 janvier 1866 (étude XXXII)
Archives nationales
- Minutes de Armand Vital DUMAS, 20 novembre 1844 - 6 janvier 1866; MC/ET/XXXII/429 - MC/ET/XXXII/601/A
  - Minutes. 1851, novembre - décembre, novembre - décembre 1851; MC/ET/XXXII/467
    - Mainlevee d'opposition., 26 décembre 1851; MC/ET/XXXII/467
      Nom, qualité: (personne morale) Matignon (hoirs).
      Nom, qualité: (M.) Matignon, Antoine Louis Francois.
    - Inventaire, separation de corps et biens., 27 décembre 1851; MC/ET/XXXII/467
      Nom, qualité: (Mme ou Mlle) Brossier, Euphemie.
      Domicile: Batignolles-Monceaux (les) (Paris) rue Saffroy, 6.
      Nom, qualité: (M.) Carlier, Charles Alfred.
      Domicile: Paris (Paris) boulevard Beaumarchais, 43
    - Testament olographe, depot., 27 décembre 1851; MC/ET/XXXII/467
      Nom, qualité: (M.) Florent, Nicolas Jacques Auguste.
      Domicile: Paris (Paris) impasse Mazagran, 8
    - Succession, notoriete., 28 décembre 1851; MC/ET/XXXII/467
      Nom, qualité: (M.) Pesnard, Pierre.
      Domicile: Ternes (les) (Paris) avenue des Ternes, 53
    - Vente, maison, 12000 f, Paris (Paris) rue Mouffetard, 24., 29 décembre 1851; MC/ET/XXXII/467
      Nom, qualité: (M.) Binet, Nicolas.
      Domicile: Paris (Paris) boulevard Saint-Martin, 4.
      Nom, qualité: (M.) Juillioz, Eugene.
      Domicile: Paris (Paris) rue Saint-Honore, 3.
      Nom, qualité: (M.) Ricard, Leger Alexandre Fortune.
      Profession: professeur de musique, Paris (Paris).
      Domicile: Paris (Paris) rue de Clichy, 25.
      Nom, qualité: (M.) Rousseau, Andre Adolphe.
      Domicile: Paris (Paris) rue du Faubourg-St-Denis, 36.
      Nom, qualité: (Mme ou Mlle) Rousseau, Marie Louise Lucile.
      Nom, qualité: (M.) Lombard, Claude Andre.
      Nom, qualité: (M.) Leclerc, Napoleon.
      Profession: charcutier (marchand), Paris (Paris).
      Domicile: Paris (Paris) rue de Bievre, 41
    - Transport, créance, 12000 f., 30 décembre 1851; MC/ET/XXXII/467
      Nom, qualité: (M.) Hammerbacher, Jean Michel.
      Domicile: Paris (Paris) rue Saint-Marc, 23.
      Nom, qualité: (M.) Delahais, Jacques Francois.
      Domicile: Paris (Paris) rue du Faubourg-Saint-Antoine, 115.
      Nom, qualité: (M.) Gervais D'Aldin, Antoine Augustin.
    - Transport, créance, 12000 f., 30 décembre 1851; MC/ET/XXXII/467
      Nom, qualité: (M.) Hammerbacher, Edme Marie.
      Profession: fabricant de toile ciree, Pantin (Seine-Saint-Denis).
      Domicile: Pantin (Seine-Saint-Denis).
      Nom, qualité: (M.) Bonnaire, Charles.
      Domicile: Paris (Paris) rue d'Enfer, 119.
      Domicile: Paris (Paris) rue du Faubourg-St-Antoine, 115
    - Transport, créance, 3500 f., 30 décembre 1851; MC/ET/XXXII/467
      Nom, qualité: (M.) Vander-Borght, Gustave.
      Domicile: Paris (Paris) rue des Mathurins, 7.
      Nom, qualité: (M.) Brocchieri.
      Domicile: Paris (Paris) rue Louis-Legrand, 21
    - Obligation, emprunt, 28435 f., 30 décembre 1851; MC/ET/XXXII/467
      Nom, qualité: (M.) Charpentier, Francois.
      Domicile: Paris (Paris) quai de la Rapee, 72.
      Relations: liquidateur(s) judiciaire(s) de l'intervenant 3.
      Nom: Banque Daumesnil et Bellanger et Cie
    - Transport, rente viagere, 700 f par an., 31 décembre 1851; MC/ET/XXXII/467
      Nom, qualité: (M.) Bailly, Amable Ferdinand Joseph.
      Profession: doyen du chapitre de la cathedrale, Amiens (Somme).
      Domicile: Paris (Paris) rue Martignac, 7.
      Relations: crédirentier(e) de l'intervenant 3.
      Nom, qualité: (M.) Mainbourg, Isidore Felicite.
      Nom: Communaute Religieuse Dite Saint-Lazare.
      Domicile: Paris (Paris) rue de Sevres, 95
    - Mainlevee, hypotheque., 31 décembre 1851; MC/ET/XXXII/467
      Nom, qualité: (M.) Gelis, Leon.
      Domicile: Paris (Paris) rue du Cherche-Midi, 66.
      Nom, qualité: (M.) Marescq, Auguste Hyacinthe.
      Domicile: Paris (Paris) rue Soufflot, 17
    - Succession, notoriete., 31 décembre 1851; MC/ET/XXXII/467
      Nom, qualité: (M.) Lejeune, Auguste.
      Domicile: Paris (Paris) rue Childebert, 13
  - Minutes. 1852, janvier - 1852, février, janvier 1852 - février 1852; MC/ET/XXXII/468
  - Minutes. 1852, mars - 1852, avril, mars 1852 - avril 1852; MC/ET/XXXII/469
  - Minutes. 1852, mai - 1852, juin, mai 1852 - juin 1852; MC/ET/XXXII/470
  - Minutes. 1852, juillet - 1852, août, juillet 1852 - août 1852; MC/ET/XXXII/471
    - Contrat de mariage sous le régime de la communauté de biens avec donation au dernier vivant entre Pierre Félix Michel, marchand d'estampes, demeurant 78, passage Choiseul, et Marie Anne Désirée Durand, sans profession, demeurant chez ses père et mère, 15, rue des Trois-Bornes. Mariage à la mairie du 6e anc. arrondissement de Paris., 23 juillet 1852; MC/ET/XXXII/471
      À la suite:
      1852, 3 septembre Dépôt des pièces de publication.
      De l'image fixe à l'image animée (1820-1910), documents du Minutier central des notaires de Paris relatifs à l'histoire des photographes et de la photographie, par Marc Durand, Paris, Archives nationales, 2013 (sous presse), notice n° 3532 (version dématérialisée de l'instrument de recherche, les notices biographiques et compléments de descriptions d'actes ne se trouvent que sur la version papier de l'ouvrage, voir contexte dans le Plan d’orientation général - Notaires de Paris, guides thématiques du Minutier).
      Choiseul (passage); Trois-Bornes (rue des); Michel, Pierre Félix; Durand, Marie Anne Désirée
  - Minutes. 1852, septembre - 1852, octobre, septembre 1852 - octobre 1852; MC/ET/XXXII/472
  - Minutes. 1852, novembre - 1852, décembre, novembre 1852 - décembre 1852; MC/ET/XXXII/473
  - Minutes. 1853, janvier - 1853, février, janvier 1853 - février 1853; MC/ET/XXXII/474
  - Minutes. 1853, mars - 1853, avril, mars 1853 - avril 1853; MC/ET/XXXII/475
  - Minutes. 1853, mai - 1853, juin, mai 1853 - juin 1853; MC/ET/XXXII/476
  - Minutes. 1853, juillet - 1853, août, juillet 1853 - août 1853; MC/ET/XXXII/477
  - Minutes. 1853, septembre - 1853, octobre, septembre 1853 - octobre 1853; MC/ET/XXXII/478
  - Minutes. 1853, novembre - 1853, décembre, novembre 1853 - décembre 1853; MC/ET/XXXII/479
  - Minutes. 1854, janvier - 1854, février, janvier 1854 - février 1854; MC/ET/XXXII/480
  - Minutes. 1854, mars - 1854, avril, mars 1854 - avril 1854; MC/ET/XXXII/481
  - Minutes. 1854, mai - 1854, juin, mai 1854 - juin 1854; MC/ET/XXXII/482
  - Minutes. 1854, juillet - 1854, août, juillet 1854 - août 1854; MC/ET/XXXII/483
  - Minutes. 1854, septembre - 1854, octobre, septembre 1854 - octobre 1854; MC/ET/XXXII/484
    - Création d'une société en nom collectif entre les frères Louis Eugène et Louis Émile Nicolle, tous deux fabricants d'optique, demeurant 9, rue Barbette, ayant pour objet l'exploitation d'un brevet d'invention pour jumelle lorgnette à changement multiple sous la raison sociale, Société Nicolle Frères établie pour une durée de 15 ans et 7 mois 15 ans, siège social situé 9, rue Barbette., 22 septembre 1854; MC/ET/XXXII/484
      De l'image fixe à l'image animée (1820-1910), documents du Minutier central des notaires de Paris relatifs à l'histoire des photographes et de la photographie, par Marc Durand, Paris, Archives nationales, 2013 (sous presse), notice n° 3754 (version dématérialisée de l'instrument de recherche, les notices biographiques et compléments de descriptions d'actes ne se trouvent que sur la version papier de l'ouvrage, voir contexte dans le Plan d’orientation général - Notaires de Paris, guides thématiques du Minutier).
      Barbette (rue); Nicolle, Louis Eugène; Nicolle, Louis Émile
  - Minutes. 1854, novembre - 1854, décembre, novembre 1854 - décembre 1854; MC/ET/XXXII/485
  - Minutes. 1855, janvier - 1855, février, janvier 1855 - février 1855; MC/ET/XXXII/486
  - Minutes. 1855, mars - 1855, avril, mars 1855 - avril 1855; MC/ET/XXXII/487
  - Minutes. 1855, mai - 1855, juin, mai 1855 - juin 1855; MC/ET/XXXII/488
  - Minutes. 1855, juillet - 1855, août, juillet 1855 - août 1855; MC/ET/XXXII/489
  - Minutes. 1855, septembre - 1855, octobre, septembre 1855 - octobre 1855; MC/ET/XXXII/490
  - Minutes. 1855, novembre - 1855, décembre, novembre 1855 - décembre 1855; MC/ET/XXXII/491
  - Minutes. 1856, janvier - 1856, février, janvier 1856 - février 1856; MC/ET/XXXII/492
  - Minutes. 1856, mars - 1856, avril, mars 1856 - avril 1856; MC/ET/XXXII/493
  - Minutes. 1856, mai - 1856, juin, mai 1856 - juin 1856; MC/ET/XXXII/494
  - Minutes. 1856, juillet - 1856, août, juillet 1856 - août 1856; MC/ET/XXXII/495
  - Minutes. 1856, septembre - 1856, octobre, septembre 1856 - octobre 1856; MC/ET/XXXII/496
  - Minutes. 1856, novembre - 1856, décembre, novembre 1856 - décembre 1856; MC/ET/XXXII/497
  - Minutes. 1857, janvier - 1857, février, janvier 1857 - février 1857; MC/ET/XXXII/498
  - Minutes. 1857, mars - 1857, avril, mars 1857 - avril 1857; MC/ET/XXXII/499
    - Dépôt judiciaire du testament de Louise Georgina Smith, décédée le 24 mars 1857 à Bry-sur-Marne, veuve de Louis Jacques Mandé Daguerre. Et le 9 août 1857, certificat de propriété pour recevoir un décompte de pension au nom de Louis Jacques Mandé Daguerre, décédé., 25 mars 1857; MC/ET/XXXII/499
      De l'image fixe à l'image animée (1820-1910), documents du Minutier central des notaires de Paris relatifs à l'histoire des photographes et de la photographie, par Marc Durand, Paris, Archives nationales, 2013 (sous presse), notice n° 1264 (version dématérialisée de l'instrument de recherche, les notices biographiques et compléments de descriptions d'actes ne se trouvent que sur la version papier de l'ouvrage, voir contexte dans le Plan d’orientation général - Notaires de Paris, guides thématiques du Minutier).
      Bry-sur-Marne (Val-de-Marne); Daguerre, Louis Jacques Mandé; Smith, Louise Georgina
    - Inventaire après décès de Louise Georgina Smith, à la requête de Pierre Eustache Leroux, demeurant 44, avenue de la Reine à Versailles (Yvelines), exécuteur testamentaire et autres., 7 avril 1857; MC/ET/XXXII/499
      De l'image fixe à l'image animée (1820-1910), documents du Minutier central des notaires de Paris relatifs à l'histoire des photographes et de la photographie, par Marc Durand, Paris, Archives nationales, 2013 (sous presse), notice n° 1265 (version dématérialisée de l'instrument de recherche, les notices biographiques et compléments de descriptions d'actes ne se trouvent que sur la version papier de l'ouvrage, voir contexte dans le Plan d’orientation général - Notaires de Paris, guides thématiques du Minutier).
      Versailles (Yvelines); Smith, Louise Georgina; Leroux, Pierre Eustache
  - Minutes. 1857, mai, mai 1857; MC/ET/XXXII/500
  - Minutes. 1857, juin - 1857, juillet, juin 1857 - juillet 1857; MC/ET/XXXII/501
    - Notoriété rectificative des nom et prénom de Madame veuve Daguerre par Louis Besnard, rentier, demeurant 78, rue du Faubourg-Saint-Denis et Charles Ferdinand Crinon, principal clerc de notaire, demeurant 8, boulevard de Bonne-Nouvelle, lesquels déclarent que Madame veuve Daguerre est décédée en son domicile à Bry-sur-Marne le 24 mars 1857, que sa véritable identité est Louise Georgienne Schemitte et non Louise Géorgine Arrowsmith comme il est écrit dans son acte de décès, dressé à la mairie de Bry-sur-Marne le 24 mars dernier., 10 juin 1857; MC/ET/XXXII/501
      De l'image fixe à l'image animée (1820-1910), documents du Minutier central des notaires de Paris relatifs à l'histoire des photographes et de la photographie, par Marc Durand, Paris, Archives nationales, 2013 (sous presse), notice n° 1266 (version dématérialisée de l'instrument de recherche, les notices biographiques et compléments de descriptions d'actes ne se trouvent que sur la version papier de l'ouvrage, voir contexte dans le Plan d’orientation général - Notaires de Paris, guides thématiques du Minutier).
      Faubourg-Saint-Denis (rue du); Bonne-Nouvelle (boulevard de); Bry-sur-Marne (Val-de-Marne); Besnard, Louis; Crinon, Charles Ferdinand; Schemitte, Louise Georgienne: voir à Smith, Louise Georgina; Arrowsmith, Louise Géorgine: voir à Smith, Louise Georgina
  - Minutes. 1857, août, août 1857; MC/ET/XXXII/502
  - Minutes. 1857, septembre, septembre 1857; MC/ET/XXXII/503
  - Minutes. 1857, octobre, octobre 1857; MC/ET/XXXII/504
  - Minutes. 1857, novembre - 1857, décembre, novembre 1857 - décembre 1857; MC/ET/XXXII/505
    - Compte rendu par Pierre Eustache Leroux, demeurant 44, avenue de la Reine à Versailles et Louis Antoine Frédéric Honoré, demeurant 30, rue de Verneuil à 1° Louis Paul Dubois et Hélène Arrowsmith, sa femme, demeurant 52, rue de Paradis-Poissonnière, 2° Arnaud Louis de Sainville et Marguerite Félicité Arrowsmith, sa femme, demeurant, 57, rue d'Amsterdam, 3° Marguerite Adeline Arrowsmith 40, rue de Trévise, de la gestion qu'ils ont eue comme exécuteurs testamentaires de Louise Georgienne Schemitte, veuve de Louis Jacques Mandé Daguerre contenant paiement à Joseph Henry et Pauline Georgina Dubois, sa femme, demeurant à Metz (Moselle), 2, rue du Commerce, de 2 321,95 francs pour legs particulier fait à Madame Henry et décharge par les ayants droit., 26 décembre 1857; MC/ET/XXXII/505
      De l'image fixe à l'image animée (1820-1910), documents du Minutier central des notaires de Paris relatifs à l'histoire des photographes et de la photographie, par Marc Durand, Paris, Archives nationales, 2013 (sous presse), notice n° 1267 (version dématérialisée de l'instrument de recherche, les notices biographiques et compléments de descriptions d'actes ne se trouvent que sur la version papier de l'ouvrage, voir contexte dans le Plan d’orientation général - Notaires de Paris, guides thématiques du Minutier).
      Verneuil (rue de); Paradis-Poissonnière (rue de); Amsterdam (rue d'); Trévise (rue de); Versailles (Yvelines); Bry-sur-Marne (Val-de-Marne); Metz (Moselle); Leroux, Pierre Eustache; Honoré, Louis Antoine Frédéric; Dubois, Louis Paul; Arrowsmith, Hélène; Sainville, Arnaud Louis de; Arrowsmith, Marguerite Félicité; Arrowsmith, Marguerite Adeline; Daguerre, Louis Jacques Mandé; Schemitte, Louise Georgienne: voir à Smith, Louise Georgina; Dubois, Joseph Henry; Dubois, Pauline Georgina
  - Minutes. 1858, janvier, janvier 1858; MC/ET/XXXII/506
  - Minutes. 1858, février, février 1858; MC/ET/XXXII/507
  - Minutes. 1858, mars, mars 1858; MC/ET/XXXII/508
  - Minutes. 1858, avril, avril 1858; MC/ET/XXXII/509
  - Minutes. 1858, mai, mai 1858; MC/ET/XXXII/510
  - Minutes. 1858, juin, juin 1858; MC/ET/XXXII/511
  - Minutes. 1858, juillet, juillet 1858; MC/ET/XXXII/512
  - Minutes. 1858, août, août 1858; MC/ET/XXXII/513
  - Minutes. 1858, septembre, septembre 1858; MC/ET/XXXII/514
  - Minutes. 1858, octobre, octobre 1858; MC/ET/XXXII/515
  - Minutes. 1858, novembre, novembre 1858; MC/ET/XXXII/516
  - Minutes. 1858, décembre, décembre 1858; MC/ET/XXXII/517
  - Minutes. 1859, janvier, janvier 1859; MC/ET/XXXII/518
    - Dissolution de la société en nom collectif Nicolle Frères dont le siège se situe 9, rue Barbette et ayant pour objet l'exploitation d'un brevet d'invention pour jumelle lorgnette à changement multiple, société créée entre Louis Eugène et Louis Émile Nicolle, fabricants d'optique tous deux, demeurant 6, rue des Francs-Bourgeois., 26 janvier 1859; MC/ET/XXXII/518
      De l'image fixe à l'image animée (1820-1910), documents du Minutier central des notaires de Paris relatifs à l'histoire des photographes et de la photographie, par Marc Durand, Paris, Archives nationales, 2013 (sous presse), notice n° 3756 (version dématérialisée de l'instrument de recherche, les notices biographiques et compléments de descriptions d'actes ne se trouvent que sur la version papier de l'ouvrage, voir contexte dans le Plan d’orientation général - Notaires de Paris, guides thématiques du Minutier).
      Francs-Bourgeois (rue des); Barbette (rue); Nicolle, Louis Eugène; Nicolle, Louis Émile
  - Minutes. 1859, février, février 1859; MC/ET/XXXII/519
    - Dépôt des pièces de publication concernant la dissolution de la société en nom collectif Nicolle Frères ayant existé entre Louis Eugène et Louis Émile Nicolle, fabricants d'optique tous deux, demeurant 6, rue des Francs-Bourgeois., 28 février 1859; MC/ET/XXXII/519
      De l'image fixe à l'image animée (1820-1910), documents du Minutier central des notaires de Paris relatifs à l'histoire des photographes et de la photographie, par Marc Durand, Paris, Archives nationales, 2013 (sous presse), notice n° 3757 (version dématérialisée de l'instrument de recherche, les notices biographiques et compléments de descriptions d'actes ne se trouvent que sur la version papier de l'ouvrage, voir contexte dans le Plan d’orientation général - Notaires de Paris, guides thématiques du Minutier).
      Francs-Bourgeois (rue des); Nicolle, Louis Eugène; Nicolle, Louis Émile
  - Minutes. 1859, mars, mars 1859; MC/ET/XXXII/520
    - Inventaire après décès de Louis Nicolle, dressé entre le 31 mars et le 11 avril 1859, dans son appartement, au deuxième étage d'une maison située 17, place Royale, où le défunt est mort le 25 mars 1859, à la requête de sa veuve, Désirée Michelle Lécuyer, demeurant même adresse et de leurs trois enfants, Louis Eugène Nicolle, fabricant d'instruments d'optique, demeurant 6, rue des Francs-Bourgeois, Louis Émile Nicolle, fabricant de bronze, demeurant 33, rue Saint-Louis au Marais et Marie Aimée Eugénie Nicolle, épouse de Pierre Antoine Desbordes, marchand de bonneterie, demeurant 106, rue de Rivoli. (18 f)., 31 mars 1859; MC/ET/XXXII/520
      De l'image fixe à l'image animée (1820-1910), documents du Minutier central des notaires de Paris relatifs à l'histoire des photographes et de la photographie, par Marc Durand, Paris, Archives nationales, 2013 (sous presse), notice n° 3758 (version dématérialisée de l'instrument de recherche, les notices biographiques et compléments de descriptions d'actes ne se trouvent que sur la version papier de l'ouvrage, voir contexte dans le Plan d’orientation général - Notaires de Paris, guides thématiques du Minutier).
      Francs-Bourgeois (rue des); Rivoli (rue de); Saint-Louis-au-Marais (rue); Royale (place); Nicolle, Louis; Nicolle, Louis Eugène; Nicolle, Louis Émile; Lécuyer, Désirée Michelle; Nicolle, Marie Aimée Eugénie; Desbordes, Pierre Antoine
  - Minutes. 1859, avril, avril 1859; MC/ET/XXXII/521
  - Minutes. 1859, mai, mai 1859; MC/ET/XXXII/522
    - Liquidation de la communauté et succession de Louis Nicolle entre ses héritiers, Désirée Michelle Lécuyer, Louis Eugène et Louis Émile Nicolle, et Marie Aimée Eugénie Nicolle, épouse de Pierre Antoine Desbordes., 23 mai 1859; MC/ET/XXXII/522
      De l'image fixe à l'image animée (1820-1910), documents du Minutier central des notaires de Paris relatifs à l'histoire des photographes et de la photographie, par Marc Durand, Paris, Archives nationales, 2013 (sous presse), notice n° 3759 (version dématérialisée de l'instrument de recherche, les notices biographiques et compléments de descriptions d'actes ne se trouvent que sur la version papier de l'ouvrage, voir contexte dans le Plan d’orientation général - Notaires de Paris, guides thématiques du Minutier).
      Nicolle, Louis; Nicolle, Louis Eugène; Nicolle, Louis Émile; Lécuyer, Désirée Michelle; Nicolle, Marie Aimée Eugénie; Desbordes, Pierre Antoine
  - Minutes. 1859, juin, juin 1859; MC/ET/XXXII/523
  - Minutes. 1859, juillet, juillet 1859; MC/ET/XXXII/524
  - Minutes. 1859, août, août 1859; MC/ET/XXXII/525/A
    Ancienne(s) cote(s):
    ET/XXXII/525
  - Cahier de charges ICARD. 1859, 20 août, 20 août 1859; MC/ET/XXXII/525/B
    ET/XXXII/525 bis
    - Cahier de charges pour vente des divers immeubles, à la requête de Marie Henriette Jusserand propriétaire, veuve de Jacques Roch Icard demeurant rue Laffitte, n° 25, 20 août 1859; MC/ET/XXXII/525/B
      Précisions sur les fonctions: propriétaire
      Mention dans le répertoire du notaire coté:
      MC/RE/XXXII/24
      Report des actes analysés à l'occasion de l'établissement des répertoires numériques dits 'états numérique' des liasses et registres de minutes. (base de données migrée: voir contexte dans le Plan d’orientation général - Notaires de Paris, guides thématiques du Minutier).
      Date de création de la notice: 2012
      cahier des charges; acte de vente; Laffitte (rue); Jusserand, Marie Henriette; Icard, Jacques Roch; Icard, Marie Henriette
  - Minutes. 1859, septembre - 1859, octobre, septembre 1859 - octobre 1859; MC/ET/XXXII/526
  - Minutes. 1859, novembre, novembre 1859; MC/ET/XXXII/527
  - Minutes. 1859, décembre, décembre 1859; MC/ET/XXXII/528
  - Minutes. 1860, janvier, janvier 1860; MC/ET/XXXII/529
  - Minutes. 1860, février, février 1860; MC/ET/XXXII/530
    - Cahier des charges pour la vente des matériels, produits et du droit au bail d'un fonds de photographie dépendant de la société Delintraz et Cie, situé 9, rue Duphot, ayant existée entre François Joseph Delintraz, artiste photographe, demeurant 11, rue de la Pépinière, et Jean Henry Louis Daevel, ancien officier suédois, demeurant 9, rue d'Alger, à la requête d'Étienne Auguste Juge, syndic de faillite. La mise à prix est fixée à 1 400 francs., 27 février 1860; MC/ET/XXXII/530
      1860, 1er mars Procès-verbal d'adjudication au profit de François Joseph Delintraz, pour la somme principale de 1 450 francs.
      De l'image fixe à l'image animée (1820-1910), documents du Minutier central des notaires de Paris relatifs à l'histoire des photographes et de la photographie, par Marc Durand, Paris, Archives nationales, 2013 (sous presse), notice n° 1407 (version dématérialisée de l'instrument de recherche, les notices biographiques et compléments de descriptions d'actes ne se trouvent que sur la version papier de l'ouvrage, voir contexte dans le Plan d’orientation général - Notaires de Paris, guides thématiques du Minutier).
      Pépinière (rue de la); Duphot (rue); Alger (rue d'); Delintraz, François Joseph; Daevel, Jean Henry Louis; Juge, Étienne Auguste
  - Minutes. 1860, mars, mars 1860; MC/ET/XXXII/531
  - Minutes. 1860, avril, avril 1860; MC/ET/XXXII/532
  - Minutes. 1860, mai, mai 1860; MC/ET/XXXII/533
    - Vente par Emile Pereire, propriétaire, rue du Faubourg-Saint-Honoré, n° 35, et Alexis Vavin, notaire honoraire, ancien député, rue du Regard, n° 3, administrateurs de la Compagnie de l'Hôtel et des Immeubles de la Rue de Rivoli, à Jules Bassery, propriétaire, rue de Clichy, n° 36, d'une maison, avenue des Champs-Elysées, n° 31., 2 mai 1860; MC/ET/XXXII/533
      Plan
      Actes signalés par Thierry Boudignon, 2003-2012 (base de données migrée: voir contexte dans le Plan d’orientation général - Notaires de Paris, guides thématiques du Minutier).
      Date de révision: 2010
      acte de vente; Faubourg-Saint-Honoré (rue du); Bassery, Jules; Péreire, Emile (1800-1875); Vavin, Alexis; député; notaire
  - Minutes. 1860, juin, juin 1860; MC/ET/XXXII/534
    - Contrat de mariage sous le régime de la séparation de biens avec donation au dernier vivant entre Pierre Victor Plumier, artiste photographe, demeurant 36, rue Vivienne, et Marie Joséphine Malherbe, demeurant 48, rue des écoliers à Liège (Belgique). Mariage à la mairie de Liège (Belgique). À signaler: Pierre Victor Plumier est signalé Belge d'origine., 25 juin 1860; MC/ET/XXXII/534
      De l'image fixe à l'image animée (1820-1910), documents du Minutier central des notaires de Paris relatifs à l'histoire des photographes et de la photographie, par Marc Durand, Paris, Archives nationales, 2013 (sous presse), notice n° 4125 (version dématérialisée de l'instrument de recherche, les notices biographiques et compléments de descriptions d'actes ne se trouvent que sur la version papier de l'ouvrage, voir contexte dans le Plan d’orientation général - Notaires de Paris, guides thématiques du Minutier).
      Vivienne (rue); Liège (Belgique); Plumier, Pierre Victor; Malherbe, Marie Joséphine